【裁判字號】    92,台上,5078
【裁判日期】    920918
【裁判案由】    違反毒品危害防制條例
【裁判全文】
最高法院刑事判決                              九十二年度台上字第五０七八號
    上  訴  人  甲○○
右上訴人因違反毒品危害防制條例案件，不服台灣高等法院花蓮分院中華民國九十二
年五月三十日第二審判決（九十二年度上訴字第一０八號，起訴案號：台灣花蓮地方
法院檢察署九十一年度毒偵字第二三號），提起上訴，本院判決如左：
    主  文
上訴駁回。
    理  由
按刑事訴訟法第三百七十七條規定：上訴於第三審法院，非以判決違背法令為理由，
不得為之。是提起第三審上訴，應以原判決違背法令為理由，係屬法定要件。且必須
依據卷內資料為具體之指摘，並足據以辨認原判決已具備違背法令之形式，始屬相當
。本件原判決依憑上訴人甲○○於民國九十年十二月三日向台灣花蓮地方法院檢察署
觀護人報到，並於當日上午八時五十二分採尿送驗，其尿液經送慈濟大學濫用藥物檢
驗中心檢驗，檢驗結果為嗎啡1495ng/mL ，可待因350ng/mL，均大於閥值，呈陽性反
應等情，有上開中心九十年十二月二十七日慈藥字第九０一二二七０二號函所附檢驗
總表及台灣花蓮地方法院檢察署受保護管束人（被告）尿液檢體監管紀錄表在卷可稽
。而依據行政院衛生署公告之研判原則，尿液中嗎啡含量大於閥值且尿液中嗎啡與可
待因含量比例大於二比一時，應作尿液當事人吸食毒品（而非可待因）之研判。扣案
尿液經檢驗結果，含有嗎啡1495ng/mL ，可待因350ng/mL，應作如前述之研判，此有
法務部調查局九十二年三月十七日調科壹字第０九二０００六八三一０號函可參等證
據資料，認定上訴人有如原判決事實欄所載施用第一級毒品犯行，因認第一審判處上
訴人有期徒刑六月，為無不合，予以維持，駁回上訴人此部分在第二審之上訴，已於
理由內詳細敘述其所憑之證據及認定之理由，並說明上訴人所辯伊採尿前因感冒有服
用藥物，且伊於九十年十二月三日為向觀護人報到而自台北南下，當日凌晨三時始抵
達花蓮友人陳親龍之租屋處，當時陳親龍尚與其他二人在房間內吸食海洛因，伊因疲
累不堪，故未請友人不要吸食，便睡著了。伊明知當日早上要報到驗尿，絕不可能故
意吸食毒品云云，不足採信。已依據卷內資料詳予指駁，從形式上觀察，原判決並無
違背法令情形存在。再按刑法上之連續犯須基於概括犯意，連續數行為而犯同一罪名
，始能成立。而同法第五十五條所稱之牽連犯，必須兩個以上之行為有方法與結果之
關係者，始足構成；亦即行為人意念中，祇欲犯某罪，而其實施犯罪之方法，或其實
施犯罪之結果，觸犯行為人目的行為以外之其他罪名而言。至有無方法或結果行為與
目的行為之牽連關係存在，並應參酌行為時客觀的事實以為決定，即在客觀上認其方
法或結果行為，與犯罪之目的行為間，有不可分離之直接密切關係，始克相當。上訴
人犯上揭施用第一級毒品海洛因後，另行起意，又於九十一年十月間某日起至九十二
年一月二十二日止，連續多次施用海洛因，及於九十二年一月二十二日回溯九十六小
時內某時，施用第二級毒品安非他命一次，第一審判決認上開三罪之間，犯意各別，
行為不同，應分論併罰，上訴人提起第二審上訴後，就後二罪部分撤回上訴而確定。
上訴意旨徒以原判決未就上開三罪按連續犯、牽連犯論以一罪，漫事爭執，殊非適法
之第三審上訴理由。依前揭說明，其上訴違背法律上之程式，應予駁回。
據上論結，應依刑事訴訟法第三百九十五條前段，判決如主文。
中      華      民      國    九十二    年      九      月     十八     日
                              最高法院刑事第二庭
                                  審判長法官  陳  錫  奎
                                        法官  洪  清  江
                                        法官  李  伯  道
                                        法官  陳  世  淙
                                        法官  洪  佳  濱
      右正本證明與原本無異
                                              書  記  官
中      華      民      國    九十二    年      九      月    二十六    日


司法院資訊處製作；財團法人民間司法改革基金會備份。
